臺灣臺北地方法院刑事判決　　　　　　 96年度交易字第291號
公　訴　人　臺灣臺北地方法院檢察署檢察官
被　　　告　乙○○
上列被告因過失致死等案件，經檢察官提起公訴（九十六年度調
偵字第三四八號），本院判決如下：
    主  文
乙○○服用酒類，不能安全駕駛動力交通工具而駕駛，處有期徒
刑貳月，如易科罰金，以新臺幣壹仟元折算壹日，減為有期徒刑
壹月，如易科罰金，以新臺幣壹仟元折算壹日；又因過失致人於
死，處有期徒刑陸月，如易科罰金，以新臺幣壹仟元折算壹日，
減為有期徒刑參月，如易科罰金，以新臺幣壹仟元折算壹日；應
執行有期徒刑肆月，如易科罰金，以新臺幣壹仟元折算壹日，緩
刑貳年。
    事  實
一、乙○○於民國九十六年一月一日上午三時許，在臺北市景美
    好樂迪ＫＴＶ，飲用啤酒後，已達於反應較慢、感覺減低並
    影響駕駛而不能安全駕駛動力交通工具之狀態後，仍貿然駕
    駛車號０五二一─ＥＮ號自用小客車上路，沿臺北縣新店市
    ○○路○段由北往南方向行駛，於同日上午六時十五分許，
    途經該路段與民權路口時，本應注意汽車駕駛人飲用酒類後
    其吐氣所含酒精濃度超過每公升０．二五毫克以上者，不得
    駕車；行車速度，依速限標誌或標線之規定；汽車行駛時，
    駕駛人應注意車前狀況，並隨時採取必要之安全措施，而依
    當時天候晴、晨光、路面無缺陷、無障礙物、視距良好等情
    形，並無不能注意之情事，竟疏未注意，飲酒後以五十至六
    十公里之時速超速行駛，且未注意車前狀況，適有林胤辰亦
    飲用不詳酒類達不能安全駕駛動力交通工具之狀態，猶騎乘
    車號ＮＳ七─九七九號重型機車行駛至該路口，乙○○閃避
    不及，所駕駛上開自用小客車之左前車頭撞及林胤辰騎乘之
    前揭機車左後車尾，致林胤辰人車倒地，因之受有頭部鈍傷
    、左下肢骨折及顱內出血等傷害，並當場死亡，經檢驗後，
    查悉乙○○呼氣酒精濃度達於每公升０．四二毫克，林胤辰
    血液酒精抽測值為六七．九ＭＧ／ＤＬ，換算呼氣酒精濃度
    達於每公升０．三三毫克。
二、案經林胤辰之母甲○○訴由臺北縣政府警察局新店分局移送
    臺灣臺北地方法院檢察署檢察官偵查起訴。
    理  由
一、訊據被告對於上揭酒後駕車及過失致死之犯罪事實均坦承不
    諱，並據證人即告訴人甲○○指述綦詳，且有台北縣政府警
    察局新店分局處理相驗案件初步調查報告暨報驗書、道路交
    通事故現場圖、道路交通事故調查報告表（一）（二）、道
    路交通事故初步分析研判表、酒精濃度測試結果紀錄表、汽
    車駕駛人酒後生理協調平衡檢測紀錄卡、觀察紀錄表、自首
    調查表、天主教會耕莘醫院乙種診斷證明書、急診護理評估
    紀錄、勘驗筆錄、相驗屍體證明書、法醫驗斷書、耕莘醫院
    生化檢驗報告、車駕駛人酒後生理協調平衡檢測紀錄卡、觀
    察紀錄表、車禍現場及肇事車輛與相驗照片等資料在卷可憑
    。按行為人飲酒後如其呼氣酒精濃度達於每公升０．五毫克
    時，即有反應較慢、感覺減低及影響駕駛之輕到中度中毒症
    狀，此有行政院國軍退除役官兵輔導委員會臺北榮民總醫院
    （下稱臺北榮民總醫院）八十八年八月五日（八八）北總內
    字第二六八六八號函可稽，且行為人飲酒後其呼氣中酒精濃
    度如已達於每公升０．五五毫克，其肇事率為一般未飲酒者
    之十倍，此亦有中央警察大學交通學系暨交通管理研究所教
    授蔡中志之研究報告可憑，故被告經警測試其呼氣酒精濃度
    為每公升０．四二毫克，雖未到達每公升零點五五毫克，然
    參酌被告自承於案發當日係因酒後注意力無法集中，方致肇
    事，且於為警查獲後之同心圓檢測亦不合格，有汽車駕駛人
    酒後生理協調平衡檢測紀錄卡附卷可憑（詳九十六年度相字
    第一三號卷第二七頁），足認被告飲酒後，其注意力、控制
    力及反應能力均顯然減低，已達不能安全駕駛動力交通工具
    之狀態。按駕駛人應注意車前狀況，隨時採取必要安全措施
    ；而汽車駕駛人飲用酒類或其他類似物後其吐氣所含酒精濃
    度超過每公升０．二五毫克或血液中酒精濃度超過百分之０
    ‧０五以上者，不得駕車，道路交通安全規則第九十四條第
    三項、第一百十四條第二款分別定有明文。被告為實際參與
    交通之駕駛人，對此自應知悉，而本件復無其於肇事時有不
    能注意之證據，足證被告疏未注意及此，猶於酒後未注意車
    前狀況致肇本件車禍，其有過失行為甚明。再被告之行為與
    被害人死亡間，自有相當因果關係，顯見被告於本院審理時
    出於任意性之自白核與事實相符。至於被害人林胤辰雖亦酒
    後騎車就本件車禍之發生與有過失，惟無解於被告之罪責。
    本件事證明確，被告犯行，堪以認定。
二、查被告乙○○服用酒類後，不能安全駕駛車輛而駕駛之行為
    ，核其所為，係犯刑法第一百八十五條之三之服用酒類，不
    能安全駕駛動力交通工具而駕駛罪。又其因過失致被害人死
    亡之行為，核其所為，係犯同法第二百七十六條第一項之過
    失致人於死罪。其所犯上開服用酒類，不能安全駕駛動力交
    通工具而駕駛罪及過失致人於死罪間，犯意各別，罪名不同
    ，應分論併罰之。按汽車駕駛人無駕駛執照及酒醉駕車，因
　  而致人死亡，應負刑事責任者，依道路交通管理處罰條例第
    八十六條第一項之規定，應加重其刑，查被告係飲用酒類後
    ，不能安全駕駛車輛而駕駛，而過失致人於死，業據認定如
    前，應依道路交通管理處罰條例第八十六條第一項之規定加
    重其刑。又被告於肇事後，俟員警前往現場處理時，被告在
　  場並承認為肇事者，有台北縣政府警察局新店分局道路交通
    事故肇事人自首情形紀錄表一紙在卷足憑，係對於未發覺之
    犯罪，表示願接受裁判之意，依刑法第六十二條前段自首之
    規定，得減輕其刑。並依法先加後減。爰審酌被告因一時失
　  慮，方為本件犯行，又其酒後駕車肇事之過失程度重大，對
    告訴人造成之嚴重危害，惟被害人亦酒後騎車，被告犯罪後
    坦承犯行，且已與告訴人達成民事和解，並已給付告訴人新
    台幣二百萬元，態度良好，告訴人亦當庭表示願給予被告機
    會（詳本院九十六年五月十五日審判筆錄參照），態度良好
    等一切情狀，分別量處如主文所示之刑諭知易科罰金之折算
    標準。另被告犯罪時間係在九十六年四月二十四日之前，合
    於中華民國九十六年罪犯減刑條例之規定，應依該條例第二
    條第一項第三款規定，減其宣告刑二分之一，並諭知易科罰
    金之折算標準。末查被告前未曾因故意犯罪受有期徒刑以上
    刑之宣告，有臺灣高等法院被告前案紀錄表在卷可稽，因一
　　時失慮，偶罹刑典，事後已坦承犯行，深具悔意，且已與被
　  害人家屬達成民事上和解，是被告經此刑之宣告後，應知警
    惕而無再犯之虞，本院因認暫不執行其刑為當，爰依刑法第
    七十四條第一項第一款規定，諭知被告緩刑二年，以啟自新
    。
據上論斷，應依刑事訴訟法第二百九十九條第一項前段，刑法第
第一百八十五條之三、第二百七十六條第一項、第五十一條第五
款、第六十二條前段、第四十一條第一項前段、第七十四條第一
項第一款，道路交通管理處罰條例第八十六條第一項，刑法施行
法第一條之一，中華民國九十六年罪犯減刑條例第二條第一項第
三款、第七條，判決如主文。
本案經檢察官張友寧到庭執行職務。
中　　華　　民　　國　　96　　年　　7　　 月　　31　　日
　　　　　　　　刑事第三庭    法　官　黃雅芬
上正本證明與原本無異。
如不服本判決，應於判決送達後十日內，向本院提出上訴狀。
                              書記官  黃鈴容
中　　華　　民　　國　　96　　年　　7 　　月　　31　　日
附錄本案論罪科刑法條全文：
中華民國刑法第一百八十五條之三
服用毒品、麻醉藥品、酒類或其他相類之物，不能安全駕駛動力
交通工具而駕駛者，處一年以下有期徒刑、拘役或三萬元以下罰
金。
中華民國刑法第二百七十六條
因過失致人於死者，處二年以下有期徒刑、拘役或二千元以下罰
金。
從事業務之人，因業務上之過失犯前項之罪者，處五年以下有期
徒刑或拘役，得併科三千元以下罰金。
